臺灣基隆地方法院刑事判決　　　　　　　94年度簡上字第33號
上　訴　人　臺灣基隆地方法院檢察署檢察官
被　　　告　丙○○　男　33歲（民國61年3月13日生）
上列上訴人因被告竊盜案件，不服本院中華民國93年12月31日93
年度基簡字第1007號第一審簡易判決（聲請案號：93年度偵字第
4070號）提起上訴，及移送併案辦理（94年度偵字第535號），
本院認不宜為簡易判決處刑，自為第一審判決如下：
    主  文
原判決撤銷。
丙○○連續攜帶兇器竊盜，處有期徒刑玖月。
    事  實
一、丙○○基於意圖為自己不法所有之概括犯意：
  1.於民國93年8月31日晚上10時37分許，至基隆市安樂區○○
    ○街15號3樓「東帝士」量販店之浚泰實業股份有限公司（
    下簡稱浚泰公司）攤位前（浚泰公司攤位前有塑膠折疊拉門
    ，為具防閑效用之安全設備，本有約30公分裂縫），竟趁工
    作人員下班攤位無人之際，下手將該拉門拉扯毀壞至約 2公
    尺，使該折疊拉門不堪防閑後（毀損部分未據告訴），踰越
    該拉門進入攤位內，竊取浚泰公司所有供販售之淨水器 3部
    及新台幣（下同） 3,087元，得手後將所竊得之淨水器變賣
    。嗣經浚泰公司之店長吳啟宏於同年9月2日調閱上開量販店
    內之錄影設備後發覺上情。
  2.於93年9月27日晚上10時許，在台北市○○區○○街541號「
    萬客隆」量販店1、2樓之樓梯間，拿取客觀上足對人生命身
    體安全具有危險性，屬兇器之大、小電線剪刀各 1把，並攜
    帶上開大、小電線剪刀至同處所 2樓停車場，以大、小電線
    剪刀將天花板之電纜線剪斷後予以竊取（經剝皮為裸線後，
    銅裸線重91公斤），得手後變賣得7300元供己花用，前開供
    剪斷電纜線之大、小電線剪刀各 1把則放回原拿取之1、2樓
    之樓梯間。
  3.丙○○食髓知味，於93年 9月30日早上10時30分許，再度前
    往前述「萬客隆」量販店，先至1、2樓之樓梯間拿取上開屬
    兇器之大、小電線剪刀各1把，再至2樓之停車場內，以相同
    方式竊取電纜線時，為在場之保全人員發現後逃逸而未遂，
    現場遺有遭丙○○剪斷之電纜線74條。嗣於同日下午 4時20
    分許，丙○○再度返回「萬客隆」量販店，欲拿取前開已剪
    斷之電纜線74條時，旋為警捕獲，並扣得非其所有供竊盜用
    之大、小電線剪刀各1把。
二、案經浚泰公司訴請基隆市警察局第 4分局報告臺灣基隆地方
    法院檢察署檢察官偵查後聲請簡易判決處刑及台北市政府警
    察局內湖分局報告臺灣士林地方法院檢察署檢察官移送併辦
    。
    理  由
一、前開犯罪事實，業據被告丙○○坦承不諱，並經證人吳啟宏
    、乙○○（浚泰公司職員）、甲○○（萬客隆保全員）、林
    桂芬（被告銷贓之對象，不知情）於警詢時證述明確，並有
    東帝士量販店監視器翻拍畫面2張、警員繪製之現場圖2張、
    竊盜現場相片11張、贓物認領保管收據 1張及扣案之大、小
    電線剪刀各 1把為證，其自白與事實相符，可以採信，其事
    證明確，犯行堪以認定。
二、核被告丙○○所為事實欄一1之犯行，係犯刑法第321條第 1
    項第2款之毀壞安全設備竊盜罪；所為事實欄一2之犯行，係
    犯刑法第 321條第1項第3款之攜帶兇器竊盜罪；所為事實欄
    一 3之犯行，係犯刑法第321條第2項、第1項第3款之攜帶兇
    器竊盜未遂罪。被告已著手於事實欄一 3之攜帶兇器竊盜犯
    罪行為之實行，因遭保全人員發現而不遂，為未遂犯，應依
    刑法第26條前段之規定減輕其刑。被告所為 3次竊盜行為，
    時間緊接，所犯罪名相同，顯係出於概括之犯意為之，為連
    續犯，應依刑法第56條之規定論以情節較重之攜帶兇器竊盜
    罪論，並加重其刑。原審以被告罪證明確，援引刑法第 321
    條第1項第2款、第41條第 1項前段，罰金罰鍰提高標準條例
    第2條，量處被告有期徒刑6月，並諭知易科罰金之折算標準
    ，固非無據，惟被告另犯如事實欄一2、3所載之攜帶兇器竊
    盜犯行及攜帶兇器竊盜未遂犯行，與原審認罪科刑之事實欄
    一 1之毀壞安全設備竊盜犯行部分，有連續犯之裁判上一罪
    關係，應為聲請簡易判決處刑效力所及，本應併予審理，惟
    原審未及斟酌此點，容有未洽，檢察官持此提起上訴，指摘
    原審判決不當，非無理由，自應由本院合議庭將原審判決予
    以撤銷改判。爰審酌被告生活狀況、品行、其犯罪之動機、
    目的係為圖不勞而獲、1個月間連續行竊3次，惡性非輕，其
    犯罪後雖坦承犯行，惟尚未與被害人和解並賠償其損害之態
    度等一切情狀，量處如主文所示之刑，以示儆懲。扣案之大
    小電線剪刀，雖供被告為本件竊盜所用之物，然非被告所有
    之物，業據被告供明在卷，不得宣告沒收，附此說明。
三、末按檢察官聲請以簡易判決處刑之案件，經法院認為檢察官
    聲請簡易判決處刑之請求顯有不當或顯失公平，應適用通常
    程序審判之，刑事訴訟法第452條、第451條之1第4項但書、
    第 4款定有明文。又管轄第二審之地方法院合議庭受理簡易
    判決上訴案件，應依通常程序審理；其認案件有刑事訴訟法
    第 452條之情形者，應撤銷原判決，逕依通常程序為第一審
    判決（法院辦理刑事訴訟簡易程序案件應行注意事項第14條
    中段及後段參照）。查本案檢察官以被告涉犯竊盜罪，而聲
    請本院簡易庭以簡易判決處刑，然本院於審理中既發現被告
    另涉犯刑法加重竊盜犯行，且與原簡易判決處刑部分有連續
    犯之裁判上一罪關係，而認原檢察官聲請簡易判決處刑之請
    求顯有不當及顯失公平，則揆諸上開法條及應行注意事項之
    規定，本院自應將原審判決撤銷，逕依通常程序為第一審判
    決，併此敘明。
據上論斷，應依刑事訴訟法第455條之1第1項、第3項、第 369條
第1項前段、第364條、第299條第1項前段，刑法第56條、第 321
條第1項第3款，判決如主文。
本案經檢察官林伯宇到庭執行職務。
中　　華　　民　　國　　94　　年　　4　　月　　29　　日
                  刑事第二庭審判長法  官    王福康
                                  法  官    齊  潔
                                  法  官    何怡穎
以上正本證明與原本無異。
對於本件判決如有不服，應於收受送達後10日內，向本院提出上
訴書狀，上訴於臺灣高等法院，並按他造當事人之人數附具繕本
。
中　　華　　民　　國　　94　　年　　4　　月　　29　　日
                                  書記官    李繼業
附錄論罪法條
刑法第321條
犯竊盜罪而有左列情形之一者，處6月以上5年以下有期徒刑：
一  於夜間侵入住宅或有人居住之建築物、船艦或隱匿其內而犯
    之者。
二  毀越門扇、牆垣或其他安全設備而犯之者。
三  攜帶兇器而犯之者。
四  結夥三人以上而犯之者。
五  乘火災、水災或其他災害之際而犯之者。
六  在車站或埠頭而犯之者。
